臺灣彰化地方法院刑事判決
110年度簡上字第86號
上  訴  人  
即  被  告  許志偉


上列上訴人即被告因竊盜案件，不服本院刑事庭110年度簡字第3
88號民國110年5月3日第一審簡易判決（聲請簡易判決處刑書案
號：臺灣彰化地方檢察署110年度調偵字第108號），提起上訴，
本院管轄之第二審合議庭判決如下：
    主      文
上訴駁回。
    事實及理由
一、上訴人即被告許志偉（下稱被告）經合法傳喚，無正當之理
    由不到庭者，得不待其陳述，逕行判決，刑事訴訟法第371
    條定有明文。上開規定依同法第455條之1第3項規定，於簡
    易程序之第二審準用之。查被告經本院合法傳喚，於民國11
    0年12月21日審理期日無正當理由不到庭，爰依上開規定，
    不待其陳述，逕行判決。
二、本案經本院審理結果，認第一審刑事簡易判決之認事用法並
    無不當，應予維持，除證據部分補充：被告於本院準備程序
    之自白、本院公務電話紀錄外，其餘引用第一審刑事簡易判
    決書記載之犯罪事實、證據及理由（如附件）。
三、上訴意旨略以：我跟被害人游祥倉是好朋友，我現在在服刑
    ，出獄後會跟被害人和解，請判輕一點，且不要沒收犯罪所
    得等語（被告已於110年8月23日出監）。
四、按關於刑之量定，係實體法上賦予法院得為自由裁量之事項
    ，茍已斟酌刑法第57條各款所列情狀，而未逾越法定刑度，
    或濫用其權限，即不得任意指摘為違法。且在同一犯罪事實
    與情節，如別無其他加重或減輕之原因，下級審法院量定之
    刑，亦無過重或失輕之不當情形，則上級審法院對下級審法
    院之職權行使，原則上應予尊重。經查:
  ㈠原審審理結果，認被告涉犯竊盜罪，累犯，處有期徒刑5月，
    並諭知如易科罰金之折算標準，核其認事用法，均無違誤，
    量刑亦稱妥適，難認原審判決有何違法或不當之情事，本院
    自應予尊重。
  ㈡被告雖執前詞提起上訴，然原審認被告罪證明確，而依刑法
    第320條第1項規定論以竊盜罪，並依第47條第1項規定加重
    其刑，另沒收被告之犯罪所得即所竊得之現金新臺幣5萬9千
    元，核其認事用法並無違誤。而被告前已有多次施用毒品犯
    行，並在99年、100年間3次犯下贓物罪犯行，且於本案發生
    後，又另案犯下竊盜罪；而被告雖稱會跟被害人和解，並賠
    償被害人損害，然未經被告提出任何資料佐證（被告於110
    年8月23日出監後，經本院多次電話詢問和解進度，然接通
    即遭掛斷，，於110年11月23日經合法通知卻開庭未到，再
    通知開庭仍未到），本院無從對被告為有利之認定。故原審
    認事用法，均無違誤，且量刑亦稱妥適，是本件被告上訴為
    無理由，應予駁回。
據上論斷，應依刑事訴訟法第455條之1第1項、第3項、第364條
、第368條、第371條、第373條，判決如主文。
本案經檢察官何蕙君聲請簡易判決處刑，檢察官戴連宏、陳昭蓉
到庭執行職務。
中　　華　　民　　國　　111 　年　　1 　　月　　13　　日
                  刑事第二庭   審判長法官  葉明松
                               法      官  陳薏伩
                               法      官  陳怡潔
以上正本證明與原本無異。
本件不得上訴。
中　　華　　民　　國　　111 　年　　1 　　月　　13　　日
                               書  記  官  顧嘉文


附件
臺灣彰化地方法院刑事簡易判決
                                      110年度簡字第388號
聲  請  人  臺灣彰化地方檢察署檢察官
被      告  許志偉
上列被告因竊盜案件，經檢察官聲請以簡易判決處刑（110年度
調偵字第 108 號），本院判決如下：
    主      文
許志偉犯竊盜罪，累犯，處有期徒刑伍月，如易科罰金，以新臺
幣壹仟元折算壹日。未扣案之犯罪所得現金新臺幣伍萬玖仟元沒
收之，於全部或一部不能沒收或不宜執行沒收時，追徵其價額。
    事實及理由
一、本案之犯罪事實、證據及應適用之法條，均引用檢察官聲請
    簡易判決處刑書之記載（如附件）。
二、查被告許志偉前因施用毒品等案件，經法院判處有期徒刑確
    定，於民國 108 年 3 月 3 日徒刑執行完畢等情，此有臺
    灣高等法院被告前案紀錄表 1 份在卷可稽。其於受有期徒
    刑執行完畢後，5 年內故意再犯本件有期徒刑以上之罪，依
    刑法第 47 條第 1 項規定屬累犯。依司法院釋字第 775 號
    解釋意旨，為避免發生罪刑不相當之情形，法院就該個案得
    裁量是否加重最低本刑。查被告所犯上開施用毒品案件與本
    件竊盜案件，侵害之法益雖互殊，亦非同一罪質，惟被告前
    已有多次贓物罪遭科刑之紀錄，再犯本案，顯有刑罰反應力
    薄弱之情形，另就上開之罪最低本刑加重部分，亦核無罪刑
    不相當之情形，則應依刑法第 47 條第 1 項規定，加重其
    刑。
三、沒收部分：被告本案所竊得之現金新臺幣 5 萬 9 千元，為
    被告犯罪所得，未扣案或實際返還被害人游祥倉，且核無刑
    法第 38 條之 2 第 2 項所定過苛調節條款情形之適用，應
    依刑法第 38 條之 1 第 1 項前段規定，宣告沒收，並依同
    條第 3 項規定，諭知於全部或一部不能沒收或不宜執行沒
    收時，追徵其價額。
四、依刑事訴訟法第 449 條第 1 項前段、第 3 項、第 454 條
    第 2 項，逕以簡易判決處如主文所示之刑。
五、如不服本判決，得自收受送達之日起 20 日內，以書狀敘明
    理由，向本院提出上訴（須附繕本）。
六、本案經檢察官何蕙君聲請以簡易判決處刑。~
中　　華　　民　　國　 110 　　年　　 5 　　月　 31 　日
                  刑事第八庭    法      官  林于捷
以上正本證明與原本無異。
如不服本判決，得自收受送達之日起20日內，表明上訴理由，向
本院提起上訴狀（須附繕本）。
告訴人或被害人對於判決如有不服具備理由請求檢察官上訴者，
其上訴期間之計算係以檢察官收受判決正本之日期為準。　　　
中　　華　　民　　國　　110 　年　　5 　　月　　31　　日
                                書  記  官 黃鏽金
中華民國刑法第320條
意圖為自己或第三人不法之所有，而竊取他人之動產者，為竊盜
罪，處5年以下有期徒刑、拘役或50萬元以下罰金。
意圖為自己或第三人不法之利益，而竊佔他人之不動產者，依前
項之規定處斷。
前二項之未遂犯罰之。

附件：
臺灣彰化地方檢察署檢察官聲請簡易判決處刑書　
110 年度調偵字第 108號
    被　　　告　許志偉　男　33歲（民國00年0月00日生）                        
上列被告因竊盜案件，業經偵查終結，認為宜聲請以簡易判決處
刑，茲將犯罪事實及證據並所犯法條分敘如下：　
        犯罪事實
一、許志偉前因違反毒品危害防制條例案件，經臺灣彰化地方法
    院以 106 年度簡字第 2045 號判決，判處有期徒刑 9 月確
    定，甫於民國 108 年 3 月 3 日執行完畢。詎猶不知悔改
    ，於 109 年 3 月 2 3 日中午 12 時 35 分許，至游祥倉
    所經營、位於彰化縣○○鄉○○村○○路 0 段 00 號之選
    物販賣機店內，並於同日中午 12 時 56 分許，見游祥倉暫
    放在店內按摩椅上之外套口袋內，有現金新臺幣5 9,000 元
    ，竟意圖為自己不法之所有，基於竊盜之犯意，徒手竊取之
    ，得手後將之藏放在其短褲口袋後離開。嗣經警據報調閱監
    視器而循線查獲上情。
二、案經彰化縣警察局溪湖分局報告偵辦。
　　證據並所犯法條
一、上揭犯罪事實，業據被告許志偉於偵訊時坦承不諱，核與被
    害人即證人游祥倉之證述情節相符，並有監視器影像畫面截
    圖、現場照片、取款憑條及外幣資料等件在卷可稽。足認被
    告之自白與事實相符，其犯嫌應堪認定。
二、核被告所為，係犯刑法第 320 條第 1 項之竊盜罪嫌。又被
    告前因違反毒品危害防制條例案件，經臺灣彰化地方法院以
    106 年度簡字第 2045 號判決，判處有期徒刑 9 月確定，
    甫於 108 年 3 月 3 日執行完畢，有刑案資料查註紀錄表
    1 份在卷足憑。其於 5 年內故意再犯本件有期徒刑之罪，
    為累犯，請酌量加重其刑。至被告前開所竊財物，屬被告之
    犯罪所得，請依刑法第 38 條之 1 第 1 項前段規定宣告沒
    收，如全部或一部不能沒收或不宜執行沒收時，請依同條第
    3 項規定追徵其價額。
三、依刑事訴訟法第451條第1項聲請逕以簡易判決處刑。　
    此　　致
臺灣彰化地方法院
中　　華　　民　　國　　110 　年　　02　　月　　18　  日
                                檢  察  官　 何 蕙 君
本件正本證明與原本無異　
中　　華　　民　　國　　110 　年　　02　  月　　24　  日
                                書  記  官   邱 冠 男